【裁判字號】    89,上易,1637
【裁判日期】    891130
【裁判案由】    業務侵占
【裁判全文】
臺灣高等法院高雄分院刑事判決                  八十九年度上易字第一六三七號
    上  訴  人  甲○○
    即  被  告
右上訴人因業務侵占案件，不服臺灣高雄地方法院八十九年度易字第三二三五號中華
民國八十九年八月二十二日第一審判決（起訴案號：臺灣高雄地方法院檢察署八十九
年度偵字第一三三五四號），提起上訴，本院判決如左：
      主  文
上訴駁回。
      事  實
一、甲○○曾於民國八十六年間因業務侵占案件，經臺灣臺北地方法院判處有期徒刑
    十月，於八十六年六月二十五日確定，甫於八十七年三月二十四日執行完畢；猶
    不知悔改，復利用受僱於貫聯興業有限公司（以下簡稱貫聯公司）擔任業務員，
    負責招攬業務並收取工程款工作之機會，意圖為自己不法之所有，並基於概括之
    犯意，自八十九年三月底某日起至同年四月初某日止，分別向客戶龍飛鳳舞大樓
    、宋茂璋、丁玉珠、王誌堅收取工程款新臺幣（下同）四萬九千元、一萬元、三
    千元及九千元，合計七萬一千元，並悉數侵占入己。嗣因無法繳回貫聯公司，始
    為公司發覺究辦。
二、案經貫聯公司訴請臺灣高雄地方法院檢察署檢察官偵查起訴。
    理  由
一、上訴人即被告經合法傳喚，無正當理由不到庭，惟於本院調查時，訊據被告對右
    揭事實坦承不諱，核與告訴人貫聯公司代理人胡昱嘉指訴情節相符，復有應付帳
    款詢證函三紙、免用統一發票收據及收據影本各一紙附卷可稽，雖被告於本院調
    查時辯稱：伊係為了公司，才把這些款項拿去招待龍飛鳳舞大樓之主委喝酒云云
    。但被告以上開款項招待他人並未得貫聯公司之同意之情，業據貫聯公司代理人
    胡昱嘉陳述在卷，亦為被告供承不諱，且公司之公關發費均需有一定之申報程序
    ，不得隨意處理，被告上開辯解，即難採信。被告所辯純係嗣後卸責之詞，不足
    採信。本件事證明確，被告犯行洵堪認定。
二、核被告所為，係犯刑法第三百三十六條第二項之業務侵占罪。被告先後多次犯行
    ，時間緊接，所犯罪名相同，顯係基於概括犯意反覆實施，應依連續犯規定論以
    一罪，並依法加重其刑。被告曾於八十六年間因業務侵占案件，經臺灣臺北地方
    法院判處有期徒刑十月，於八十六年六月二十五日確定，甫於八十七年三月二十
    四日執行完畢，有臺灣高等法院被告全國前案紀錄表及臺灣高雄地方法院檢察署
    刑案資料查註紀錄表各一紙附卷可稽，被告於有期徒刑執行完畢後，五年內再犯
    最重本刑為有期徒刑之本罪，屬累犯，依法遞加其刑。
三、原審引用刑法第五十六條、三百三十六條第二項、第四十七條、罰金罰鍰提高標
    準條例第一條前段之規定，並審酌被告於任職期間，擔任收受款項之業務，竟私
    下侵占入己，造成公司之財物及信譽受損，犯後坦認犯行，態度尚稱良好，所得
    財物非鉅，惟尚未與告訴人達成民事和解等一切情狀，量處有期徒刑十月。其認
    事用法尚無違誤，量刑亦稱允當，被告空言指摘原審判決量刑過重而提起上訴，
    指摘原判決不當，為無理由，應予駁回。
四、被告經合法傳喚，無正當理由不到庭，不待其陳述，逕行判決。
據上論斷，應依刑事訴訟法第三百六十八條、第三百七十一條，判決如主文。
本案經檢察官張其主到庭執行職務。
中      華      民      國    八十九    年     十一     月      三十    日
                              臺灣高等法院高雄分院刑事第五庭
                                  審判長法  官
                                        法  官  惠
                  法  官
不得上訴
附錄本案論罪科刑法條：
刑法第三百三十六條第二項
對於業務上所持有之物，犯前條第一項之罪者，處六月以上五年以下有期徒刑，得併
科三千元以下罰金。


司法院資訊處製作；財團法人民間司法改革基金會備份。
